---
title: "Posłowie"
author: "Dominik Krystkowiak Łukasz Śmierzchalski"
date: "15 12 2019"
output: html_document
---

```{r setup, include=FALSE}
knitr::opts_chunk$set(echo = TRUE)
library(rvest)
library(archivist)
library(lubridate)
library(eeptools)
library(stringi)
library(tidyr)
```

# Posłowie

## Pobieranie danych z Internetu - modyfikacja skryptu

W skrypcie dokonano następujących zmian:

- dodano wyciąganie danych związanych z okręgiem wyborczym

``` {r change1, eval = FALSE}
pola <- c("Liczba głosów:", "Klub/koło:", "Data i miejsce urodzenia:", "Wykształcenie:", "Zawód:", "Nazwisko:", "Okręg wyborczy:")

colnames(df) <- c("Liczba.Glosow", "Klub", "Data", "Wyksztalcenie", "Zawod", "ImieNazwisko", "OkregWyborczy")
```

- poprawiono wyciąganie wieku na podstawie datu urodzenia; w tym celu użyto funkcji __age_calc__, następnie uzyskany rezultat zaokrąglono w dół za pomocą funkcji __floor__

``` {r change2, eval = FALSE}
poslowie$Wiek <- floor(age_calc(poslowie$DataUrodzenia, units = "years"))
```

- dodano wyciąganie danych na temat płci na podstawie imienia; w tym celu stworzono funcję __get_gender__, która dzieli ciąg znaków według spacji ( __strsplit__), następnie z 1 elementu tablicy brany jest ostatni znak ( __stri_sub__), jeżeli jest to literka "a" jest to kobieta w przeciwnym razie mężczyzna

``` {r change3, eval = FALSE}
get_gender <- function(name) {
  if (all(stri_sub(unlist(strsplit(toString(name), " "))[1], -1, -1) == "a")) {
    return("K")
  } else {
    return("M")
  }
}

poslowie$Plec <- sapply(poslowie$ImieNazwisko,get_gender)
```

- uzyskany wynik zostaje zapisany do pliku CSV w celu zapobiegnięcia ciągłemu pobierania danych ze strony (ciągłe odpytywanie prowadzi do tymczasowego zablokowanie adresu - kod błędu 403 Forbidden)

``` {r change4, eval = FALSE}
write.csv(poslowie,'deputies.csv', row.names = TRUE)
```

Efekt końcowy

```{r scraping, eval=FALSE}
poslowie <- list()
for (posel in 1:460) {
  strona <- read_html(paste0("http://sejm.gov.pl/sejm8.nsf/posel.xsp?id=",posel%/%100, (posel%/%10)%%10, posel %% 10))
  nazwisko <- html_text(html_nodes(strona, "h1"))
  
  pola <- html_text(html_nodes(strona, ".data p"))
  if (any(pola == "Wygaśnięcie mandatu:")) {
    ind <- which(pola == "Wygaśnięcie mandatu:")
    pola <- pola[-ind+c(0,-1)]
    if (!grepl(pola[ind], pattern=":$"))
      pola <- pola[-ind]
  }
  wartosci <- pola[seq(2, length(pola), 2)]
  names(wartosci) <- pola[seq(1, length(pola), 2)]
  wartosci[["Nazwisko:"]] <- nazwisko
  id <- as.character(posel)
  poslowie[[id]] <- wartosci
}

pola <- c("Liczba głosów:", "Klub/koło:", "Data i miejsce urodzenia:", "Wykształcenie:", "Zawód:", "Nazwisko:", "Okręg wyborczy:")

dane <- list()
for(pole in pola) {
  dane[[pole]] <- sapply(poslowie, function(posel) posel[pole])
}

df <- as.data.frame(dane)
colnames(df) <- c("Liczba.Glosow", "Klub", "Data", "Wyksztalcenie", "Zawod", "ImieNazwisko", "OkregWyborczy")
rownames(df) <- names(poslowie)
df$Klub <- gsub(df$Klub, pattern = "Klub Parlamentarny |Klub Poselski ", replacement="")
df$DataUrodzenia <- gsub(df$Data, pattern = ",.*$", replacement = "")
df$MiejsceUrodzenia <- gsub(df$Data, pattern = "^.*,.", replacement = "")

get_gender <- function(name) {
  if (all(stri_sub(unlist(strsplit(toString(name), " "))[1], -1, -1) == "a")) {
    return("K")
  } else {
    return("M")
  }
}

poslowie <- df[,-3]
poslowie$Liczba.Glosow <- as.numeric(as.character(poslowie$Liczba.Glosow))
poslowie$Klub <- factor(poslowie$Klub)
poslowie$DataUrodzenia <- dmy(poslowie$DataUrodzenia)
poslowie$MiejsceUrodzenia <- factor(poslowie$MiejsceUrodzenia)
poslowie$Wiek <- floor(age_calc(poslowie$DataUrodzenia, units = "years"))
poslowie$Plec <- sapply(poslowie$ImieNazwisko,get_gender)
write.csv(poslowie,'deputies.csv', row.names = TRUE)
```

## Opis funkcji

- __list__() - utworzenie listy

- __read_html__(file) - odczytanie zawartości pliku .html

    - file - ścieżka do pliku .html

- __paste0__() - konkatenacja serii ciągów znaków bez żadnego separatora

- __html_nodes__(document, node) - wyciągncięcie z dokumentu podanego węzła
    - document - zawartość .html
    - node - jaki węzeł jest poszukiwany

- __html_text__() - wyciągniecie wartości danego tagu, w przypadku skryptu powyżej szukamy klasy data oraz wyciągamy wszystkie wartości znajdujące się w znaczniku <p>

- __any__() - sprawdzane jest czy jakiś warunek podany w funkcji równa się TRUE

- __which__() - zwracana są indeksy wektora, które spełniają warunek

- __length__() - zwracana jest długość zmiennej

- __grepl__() - zwraca prawdę jeżeli ciąg znaków zawiera podany wzorzec

- __sapply__(x, fun) - zastosowanie podanej funkcji (fun) dla listy, wektora lub ramki danych (x)

- __c__() - łączy podane argumenty w wektor

- __gsub__() - zamiana znaków spełniających wzorzec

- __toString__() - konwersja danej na typ string

- __strsplit__() - podział łańcucha znaków według separatora

- __unlist__() - zamiana listy na wektor

- __stri_sub__() - pozwala na wydzielenie podciągu z ciągu znaków

- __all__() - zwraca TRUE, jeżeli wszystkie warunki logiczne są prawdziwe

- __as.numeric__() - konwersja na typ numeryczny

- __as.character__() - konwersja na typ znakowy

- __as.data.frame__() - konwersja na ramkę danych

- __factor__() - zmiana wektora na czynniki

- __dmy__() - parsowanie daty na dzień, miesiąc, rok

- __floor__() - zaokrąglenie w dół

- __age_calc__() - wylicza czas pomiędzy dwiema datami

- __write.csv__() - zapis ramki danych do pliku csv